臺灣臺北地方法院民事裁定　　　　　　 100年度聲再字第54號
聲　請　人　王滋林
相　對　人　元大證券股份有限公司
法定代理人　申鼎籛
上列當事人間聲請再審事件，聲請人對於民國100年8月18日、
100年10月19日本院100年度聲再字第35號確定裁定，聲請再審，
本院裁定如下：
    主  文
聲請駁回。
聲請訴訟費用新臺幣壹仟元由聲請人負擔。
    理  由
一按對於確定之裁定聲請再審，應於30日之不變期間內提起。前
  項期間，自裁定確定時起算，裁定於送達前確定者，自送達時
  起算；其聲請再審之理由發生或知悉在後者，均自知悉時起算
  ，民事訴訟法第507條準用第500條第1項、第2項前段定有明文
  。又主張聲請再審之理由發生或知悉在裁定確定後者，應依同
  法第507條準用第501條第1項第4款規定，於訴狀內表明其遵守
  不變期間之證據（最高法院73年台抗字第449號判例意旨參照
  ）。查本院於民國100年8月18日所為100年度聲再字第35號裁
  定因不得抗告而確定，並於100年8月23日送達聲請人，有送達
  證書附該案卷可憑。聲請人遲至100年11月1日為本件再審之聲
  請，顯已逾30日之不變期間，又未主張再審之理由發生或知悉
  在後，及於訴狀內表明其遵守不變期間之證據，此部分聲請為
  不合法，應予駁回。
二次按對於確定之裁定，固得以有民事訴訟法第496條第1項或第
  497條之情形而聲請再審，惟依民事訴訟法第507條準用同法第
  501條第1項第4款規定，必須表明再審理由及關於再審理由之
  證據。所謂表明再審理由，必須指明確定裁判有如何合於民事
  訴訟法第496條第1項各款或第497條所定再審事由之具體情事
  ，始為相當，此為法定必須具備之程式；若僅泛言有何條款之
  再審事由，而無具體情事者，即不能謂已合法表明再審理由，
  其再審聲請為不合法，且毋庸命其補正，逕行駁回之（最高法
  院60年台抗字第688號、61年台再字第137號、64年台聲字第76
  號判例意旨參照）。本件聲請人對於本院於100年10月19日所
  為100年度聲再字第35號確定裁定聲請再審，僅泛言該確定裁
  定有民事訴訟法第496條第1項第1款所定適用法規顯有錯誤情
  形，並未表明該確定裁定所適用之法規如何顯然不合於法律規
  定或違反現尚有效之判例、解釋，至所稱民法第273條、第281
  條、第827條、第828條，均為實體上權利義務關係之規定，並
  非該確定裁定以程序上不合法而駁回抗告所適用或應適用之法
  規，自難認聲請人已表明合於再審事由之具體情事，此部分再
  審之聲請亦不合法，應予駁回。
三依民事訴訟法第507條、第502條第1項、第95條、第78條，裁
  定如主文。
中    華    民    國   100    年    12    月    28    日
                  民事第七庭  審判長法  官  林玲玉
                                    法  官  陳婷玉
                                    法  官  黃柄縉
以上正本係照原本作成。
不得抗告。
中    華    民    國   100    年    12    月    28    日
                                    書記官  洪仕萱